臺灣新竹地方法院刑事判決
                                     110年度交易字第69號
公  訴  人  臺灣新竹地方檢察署檢察官
被      告  謝永傑


上列被告因公共危險案件，經檢察官提起公訴（109年度偵字第1
2763號），本院依簡式審判程序判決如下：
    主  文
謝永傑吐氣所含酒精濃度達每公升零點二五毫克以上而駕駛動力
交通工具，累犯，處有期徒刑陸月，如易科罰金，以新臺幣壹仟
元折算壹日。
    事實及理由
一、本件犯罪事實及證據，除犯罪事實欄一、第6至9行應更正「
    …飲用酒類後，基於酒後駕駛動力交通工具之犯意，騎乘車
    牌號碼000-000號重型機車行駛於道路上。嗣於109年11月4
    日下午5時30分許，在新竹縣○○鄉○○街○段00號前為警攔查，
    復經警於同日晚上6時5分許，施以酒精濃度測試檢定，測得
    其吐氣所含酒精濃度達每公升0.47毫克，始查悉上情」；證
    據並所犯法條欄應補充「證號查詢機車駕駛人、車輛詳細資
    料報表各1份」外，餘均引用檢察官起訴書之記載（如附件
    ）。
二、論罪科刑
（一）核被告所為，係犯刑法第185條之3第1項第1款之吐氣所含
      酒精濃度達每公升0.25毫克以上而駕駛動力交通工具之公
      共危險罪。
（二）被告前於108年間，因公共危險案件，經本院以108年度竹
      東交簡字第187號判決判處有期徒刑5月確定，並於109年3
      月17日執行完畢等情，有臺灣高等法院被告前案紀錄表1
      份在卷可稽，其於前案執行完畢後5年內故意再犯本案有
      期徒刑以上之罪，為累犯，經審酌其情節暨罪刑相當原則
      ，應依刑法第47條第1項之規定，加重其刑。
（三）爰審酌被告無視酒後不得駕車之禁令，酒精濃度達每公升
      0.47毫克，仍貿然酒後駕車上路，嚴重危及道路交通安全
      ，缺乏尊重其他用路人生命、財產安全之觀念，實有不該
      ，惟念其犯後坦承犯行，尚知悔悟，兼衡其有清潔工、粗
      工之工作經歷，暨其犯罪之動機、目的、手段、品行、生
      活狀況（警詢自陳家庭經濟狀況為勉持）、智識程度為高
      中肄業，及未造成他人生命、身體及財產法益之實害等一
      切情狀，量處如主文所示之刑，並諭知易科罰金之折算標
      準，以資懲儆。
據上論斷，應依刑事訴訟法第273條之1第1項、第299條第1項前
段、第310條之2、第454條第2項，判決如主文。
本案經檢察官周文如提起公訴，檢察官陳宏兆到庭執行職務。
中　　華　　民　　國　　110 　年　　3 　　月　　11　　日
                  刑事第六庭  法　官  王子謙
以上正本證明與原本無異。
如不服本判決應於收受本判決後20日內向本院提出上訴書狀，上
訴書狀應敘述具體理由。上訴書狀未敘述上訴理由者，應於上訴
期間屆滿後20日內補提理由書狀於本院（均須按他造當事人之人
數附繕本）「切勿逕送上級法院」。
中　　華　　民　　國　　110 　年　　3 　　月　　11　　日
                              書記官  廖宜君
附錄本案論罪科刑法條全文：
刑法第185條之3
駕駛動力交通工具而有下列情形之一者，處二年以下有期徒刑，
得併科二十萬元以下罰金：
一、吐氣所含酒精濃度達每公升零點二五毫克或血液中酒精濃度
    達百分之零點零五以上。
二、有前款以外之其他情事足認服用酒類或其他相類之物，致不
    能安全駕駛。
三、服用毒品、麻醉藥品或其他相類之物，致不能安全駕駛。因
    而致人於死者，處三年以上十年以下有期徒刑；致重傷者，
    處一年以上七年以下有期徒刑。
曾犯本條或陸海空軍刑法第五十四條之罪，經有罪判決確定或經
緩起訴處分確定，於五年內再犯第一項之罪因而致人於死者，處
無期徒刑或五年以上有期徒刑；致重傷者，處三年以上十年以下
有期徒刑。
（附件）
臺灣新竹地方檢察署檢察官起訴書
                                    109年度偵字第12763號
　　被　　　告　謝永傑　男　44歲（民國00年00月0日生）
　　　　　　　　　　　　住新竹縣○○鄉○○路000號
　　　　　　　　　　　　國民身分證統一編號：Z000000000號
上列被告因公共危險案件，業經偵查終結，認應提起公訴，茲將
犯罪事實及證據並所犯法條分敘如下：
        犯罪事實
一、謝永傑前有4次酒後駕車之公共危險案件，末次經臺灣新竹
    地方法院以108年度竹東交簡字第187號判決判處有期徒刑5
    月確定，於民國109年3月17日易科罰金執行完畢。詎猶不知
    悔悟，明知吐氣所含酒精濃度達每公升0.25毫克者不得駕駛
    動力交通工具，仍於109年11月4日中午12時許，在新竹縣竹
    東鎮二重埔某處飲用酒類後，復於同日下午5時許，自該處
    騎乘車牌號碼000-000號普通重型機車上路。嗣於同日晚間6
    時5分許，途經新竹縣○○鄉○○街000號前時，因駕駛異常為警
    攔查，並測得吐氣所含酒精濃度達0.47mg/L而查獲。
二、案經新竹縣政府警察局橫山分局報告偵辦。
　　　　證據並所犯法條
一、上揭犯罪事實，業據被告謝永傑於警詢及偵訊中均坦承不諱
    ，復有被告之酒精測定紀錄表、員警職務報告、新竹縣政府
    警察局舉發違反道路交通管理事件通知單影本各1份在卷可
    稽，足認被告前揭自白屬實，被告犯嫌應堪認定。
二、核被告所為，係犯刑法第185條之3第1項第1款之服用酒類吐
    氣所含酒精濃度達每公升0.25毫克以上而駕駛動力交通工具
    罪嫌。又被告前有如犯罪事實欄所載之犯罪科刑及執行情形
    ，有刑案資料查註紀錄表在卷足憑，其於有期徒刑之執行完
    畢後，5年以內故意再犯本件有期徒刑以上之刑之罪，為累
    犯，請依刑法第47條第1項規定及司法院大法官會議釋字第7
    75號解釋意旨，酌予加重其刑。
三、依刑事訴訟法第251條第1項提起公訴。
　　此　致
臺灣新竹地方法院
中　　華　　民　　國　 109　　年　　12　　月　　21　　日
                              檢　察　官  周文如
本件證明與原本無異　　　　　　　　　　　　
中　　華　　民　　國　 109　　年　　12　　月　　29　　日
                              書  記  官  詹鈺瑩
參考法條：
中華民國刑法第185條之3
駕駛動力交通工具而有下列情形之一者，處 2 年以下有期徒刑
，得併科 20 萬元以下罰金：
一、吐氣所含酒精濃度達每公升零點二五毫克或血液中酒精濃度
    達百分之零點零五以上。
二、有前款以外之其他情事足認服用酒類或其他相類之物，致不
    能安全駕駛。
三、服用毒品、麻醉藥品或其他相類之物，致不能安全駕駛。
因而致人於死者，處 3 年以上 10 年以下有期徒刑；致重傷者
，處 1 年以上 7 年以下有期徒刑。